【裁判字號】    97,易,3546
【裁判日期】    971231
【裁判案由】    竊盜
【裁判全文】
臺灣板橋地方法院刑事判決              97年度易字第3546號
公  訴  人  臺灣板橋地方法院檢察署檢察官
被      告  甲○○
上列被告因竊盜案件，經檢察官提起公訴（97年度偵字第21263
號），本院判決如下：
    主  文
甲○○攜帶兇器竊盜，處有期徒刑陸月，如易科罰金，以新臺幣
壹仟元折算壹日。
    理  由
一、甲○○基於意圖為自己不法所有之犯意，於民國97年7 月14
    日10時許，在臺北縣中和市○○路之「麗嬰房」前，見趙張
    麗香所有之車號N38-052 號重型機車停放於路旁，乘四下無
    人之際，遂持其所有具客觀危險性，足以危害人之生命、身
    體安全，可供兇器使用之Ｔ型板手1 支，撬開上開機車之置
    物箱，竊取置物箱內趙張麗香所有之背包1 個（內有手機1
    支、女用手錶1 只、現金新臺幣10萬8 千餘元、金戒指1 枚
    、白金項練1 條、印章1 個、空白支票1 本、身分證1 張、
    駕照1 張、健保卡1 張等物）而得手。嗣於97年7 月16日20
    時許，在臺北縣板橋市○○街69號前，為警查獲，並起出Ｔ
    型扳手、手機各1 支、女用手錶1 個，始悉上情。
二、案經台北縣政府警察局海山分局報告臺灣板橋地方法院檢察
    署檢察官偵查起訴。
    理  由
一、被告以外之人於審判外之陳述，雖不符同法第159 條之1至
    第159 條之4 之規定，但經當事人於審判程序同意作為證據
    ，法院審酌該言詞陳述或書面陳述作成時之情況，認為適當
    者，亦得為證據；當事人、代理人或辯護人於法院調查證據
    時，知有第159 條第1 項不得為證據之情形，而未於言詞辯
    論終結前聲明異議者，視為有前項之同意，此據同法第159
    條之5 規定甚明。查本判決後引被告以外之人於審判外之陳
    述，固均屬傳聞證據，惟本件當事人就該等審判外陳述之證
    據能力，於本院準備程序均表示不予爭執，且迄至言詞辯論
    終結前，就該等證據資料之證據能力亦未再聲明異議。本院
    審酌該等證據資料製作時之情況，尚查無違法不當及證明力
    明顯過低之瑕疵，亦認為以之作為證據應屬適當，故揆諸前
    開法律規定與說明，爰逕依刑事訴訟法第159 條之5 規定，
    認該等證據資料均例外有證據能力。
二、上開事實，迭據被告甲○○於警詢、偵查及本院審理時均坦
    承不諱，核與證人趙張麗香於警詢中之證述情節相符，復有
    Ｔ型扳手乙支扣案足稽，以及贓證物認領保管單1 紙、照片
    4 張存卷為憑，堪認被告前揭之自白與事實相符。從而本件
    事證已臻明確，被告所為犯行核屬明確，應依法論科。
三、查被甲○○持以竊取上開電線之Ｔ型扳手乙支，其外觀屬金
    屬材質，且足以撬開機車之椅墊，應具有行兇之危險性，係
    屬兇器無誤。是核被告所為，係犯刑法321 條第1 項第3 款
    之攜帶兇器竊盜罪。爰審酌被告素行尚可，之前並無竊盜之
    前科，有台灣高等法院被告前案紀錄表1 份可考，然僅因缺
    錢，即驟起盜心，動機可議，兼衡以其犯罪之手段、造成之
    損害程度、僅返還手機各1 支、女用手錶1 個等部分財物予
    被害人，其餘竊得之物均已花用完畢，及犯後坦承罪行態度
    尚佳，自承現已有正當工作並提出在職證明書1 紙為證等一
    切情狀，量處如主文所示之刑，並諭知易科罰金之折算標準
    ，以資懲儆。至被告持以竊取財物所用之Ｔ型扳手11支，被
    告供承係其朋友所有並借放在其機車內，復查無其他證據可
    認該工具為被告所有，爰不予宣告沒收。
據上論斷，應依刑事訴訟法第299 條第1 項前段，刑法第321 條
第1 項第3 款、第41條第1 項前段，刑法施行法第1 條之1 ，判
決如主文。
本案經檢察官江祐丞到庭執行職務。
中    華    民    國    97    年    12    月    31    日
                  刑事第十八庭  法  官  邱景芬
以上正本證明與原本無異。
如不服本判決應於收受判決後10日內向本院提出上訴書狀，並
應敘述具體理由。其未敘述上訴理由者，應於上訴期間屆滿後
20日內向本院補提理由書（均須按他造當事人之人數附繕本）
「切勿逕送上級法院」。
                                書記官  曾千庭
中    華    民    國    97    年    12    月    31    日
附錄本案論罪科刑法條全文：
刑法第321條第1項第3款
犯竊盜罪而有左列情形之一者，處6月以上、5年以下有期徒刑：
  三、攜帶兇器而犯之者。


司法院資訊處製作；財團法人民間司法改革基金會備份。
